---
title: "Analisando as séries"
output:
  pdf_document: default
---

Instalando os componentes

```{r}
install.packages("tidyverse")
install.packages("ggplot2")
library(tidyverse)
library(ggplot2)
```

Lendo o dataset

```{r}
tv <- read.csv("/Users/matheus/Documents/R/Series/tv_shows.csv")
```

Obtendo informação dos dados

```{r}
summary(tv)
str(tv)
```

Plotando a quantidade de séries por faixa etária

```{r}
ggplot(tv, aes(y=as.factor(Age) )) +
  geom_bar(color="blue", fill=rgb(0.1,0.4,0.5,0.7) )
```

Quantidade de séries por ano

```{r}
ggplot(tv, aes(y=as.factor(Year) )) +
  geom_bar(color="blue", fill=rgb(0.1,0.4,0.5,0.7) )
```

Descobrindo as séries com as melhores notas (top 5)

```{r}
top5 <- head(tv$IMDb)
sort(top5, decreasing = TRUE)
```

Qual é a média de notas de todas as séries?

```{r}
media_notas <- na.omit(tv$IMDb)
mean(media_notas)
```

Qual é a média das cinco melhores séries?

```{r}
mean(top5)
```

Plotando um gráfico com a quantidade de filmes por média no IMDb

```{r}
ggplot(tv, aes(x = IMDb)) + 
  geom_bar()
```

Boxplot das notas por faixa etária

```{r}
ggplot(tv, aes(x=as.factor(tv$Age), y=tv$IMDb)) + 
  geom_boxplot(fill="slateblue", alpha=0.2) + 
  xlab("Faixa etária") + ylab("Nota no IMDb")
```

Descobrindo quantos títulos tem por serviço

```{r}
#Netflix
serv_netflix = tv%>%filter(Netflix=="1")%>%select(2,3,4,5)
serv_netflix
count(serv_netflix)

#Prime Video
serv_prime = tv%>%filter(Prime.Video=="1")%>%select(2,3,4,5)
serv_prime
count(serv_prime)

#Hulu
serv_hulu = tv%>%filter(Hulu=="1")%>%select(2,3,4,5)
serv_hulu
count(serv_hulu)

#Disney+
serv_disney = tv%>%filter(Disney.=="1")%>%select(2,3,4,5)
serv_disney
count(serv_disney)
```

Média dos títulos por serviço

```{r}
#Netflix
med_netflix <- na.omit(tv%>%filter(Netflix=="1"))
mean(med_netflix$IMDb)

#Prime Video
med_prime <- na.omit(tv%>%filter(Prime.Video=="1"))
mean(med_prime$IMDb)

#Hulu
med_hulu <- na.omit(tv%>%filter(Hulu=="1"))
mean(med_hulu$IMDb)

#Disney+
med_disney <- na.omit(tv%>%filter(Disney.=="1"))
mean(med_disney$IMDb)
```

Barplot com a média de todas as notas do IMDb por serviço

```{r}
my_bar <- barplot(medias$Medias , border = F , names.arg = medias$Servicos , 
                  las = 2 , 
                  col = c(rgb(0.3, 0.1, 0.4, 0.6) , rgb(0.3, 0.5, 0.4, 0.6) , rgb(0.3, 0.9, 0.4, 0.6) ,  rgb(0.3, 0.9, 0.4, 0.6)) , 
                  ylim = c(0, 10) , 
                  main = "")
text(my_bar, round(medias$Medias, 2)+0.4 , paste(round(medias$Medias, 2), sep = ""), cex = 1)
```

Qual é a moda de cada variável?

```{r}
median(na.omit(tv$IMDb))
median(na.omit(tv$Year))
median(na.omit(tv$Age))
```



