---
title: "Analisando as séries"
output: html_notebook
---

Instalando os componentes

```{r}
install.packages("dplyr")
install.packages("ggplot2")
library(dplyr)
library(ggplot2)
```

Lendo o dataset

```{r}
tv <- read.csv("/Users/matheus/Documents/R/Series/tv_shows.csv")
```

Obtendo informação dos dados

```{r}
summary(tv)
str(tv)
```

Plotando a quantidade de séries por faixa etária

```{r}
ggplot(tv, aes(y=as.factor(Age) )) +
  geom_bar(color="blue", fill=rgb(0.1,0.4,0.5,0.7) )
```

Quantidade de séries por ano

```{r}
ggplot(tv, aes(y=as.factor(Year) )) +
  geom_bar(color="blue", fill=rgb(0.1,0.4,0.5,0.7) )
```

Descobrindo as séries com as melhores notas (top 5)

```{r}
top5 <- head(tv$IMDb)
sort(top5, decreasing = TRUE)
```

Qual é a média de notas de todas as séries?

```{r}
media_notas <- na.omit(tv$IMDb)
mean(media_notas)
```

Qual é a média das cinco melhores séries?

```{r}
mean(top5)
```

Plotando um gráfico com a quantidade de filmes por média no IMDb

```{r}
ggplot(tv, aes(x = IMDb)) + 
  geom_bar()
```

Boxplot das notas por faixa etária

```{r}
ggplot(tv, aes(x=as.factor(tv$Age), y=tv$IMDb)) + 
  geom_boxplot(fill="slateblue", alpha=0.2) + 
  xlab("Faixa etária") + ylab("Nota no IMDb")
```